臺灣高等法院臺南分院民事裁定　94年度抗字第415號
　抗　告　人　丁○○
　　　　　　　甲○○
　　　　　　　丙○○
　　　　　　　乙○○
　　　　　　　戊○○
　相　對　人　聯邦商業銀行股份有限公司
　法定代理人　黃春鐘
上列抗告人因相對人與債務人陳水木間拍賣抵押物強制執行事件
，對於民國94年4月25日臺灣臺南地方法院所為駁回其聲明異議
之裁定（92年度執字第22852號）提起抗告，本院裁定如下：
    主  文
抗告駁回。
抗告程序費用由抗告人負擔。
    理  由
一、抗告人向原法院聲明異議意旨略以：抗告人等確實與債務人
    陳水木就坐落台南市○○街92號房屋訂有租賃契約，依民法
    第425條買賣不破租賃原則，實不得要求抗告人等應於租賃
    契約終止前，搬離該處所云云。
二、按不動產所有人設定抵押權後，於同一不動產上得設定地上
    權或其他權利，但其抵押權不因此而受影響，民法第866條
    定有明文。又不動產所有人設定抵押權後，如與第三人訂立
    租賃契約而致抵押物之價金有所影響，該租賃契約對於抵押
    權人不生效力，抵押權人因屆期未受清償，聲請拍賣抵押物
    時，執行法院自可依法以無租賃狀態逕予執行（司法院院字
    第1446號解釋參照）。查原法院92年度執字第22852號拍賣
    抵押物強制執行事件，經原法院於民國93年5月27日以最低
    價新台幣（下同）599萬2000元實施第二次拍賣，仍無人應
    買，勢須再減價拍賣；而債務人陳水木於87年1月26日為相
    對人設定之第一順位本金最高限額抵押權額為920萬元，其
    抵押債權本金為747萬9000元，此有原法院執行案卷可稽，
    其再減價拍賣所得之價金，顯不足以清償抵押債權。而債務
    人陳水木係於抵押權設定後之91年6月15日，將上開不動產
    出租與抗告人甲○○，於92年11月5日出租與抗告人丁○○
    ，於92年2月出租與抗告人丙○○、乙○○、戊○○，此為
    抗告人等所不爭執，其租賃關係顯已減低應買人之意願，而
    影響於抵押物之價金，原法院因而依相對人之聲請，除去其
    租賃權而為拍賣，依上開說明，並無不合。抗告意旨仍執陳
    詞主張：本件抵押物未能賣出之原因與抗告人之租約無緊密
    之關聯性云云，其主張悖離社會生活經驗，不足採取。至抗
    告人已繳納之租金如何取回係另一問題，非本件所能解決。
    其抗告為無理由，應予駁回。
三、依強制執行法第30條之1，民事訴訟法第495條之1第1項、第
    449條第1項、第95條、第78條、第85條第1項前段，裁定如
    主文。
中　　華　　民　　國　　94　　年　　8 　　月　　18　　日
                  民事第二庭  審判長法官  吳志誠
                                    法官　李文賢
                                    法官　楊省三
上為正本係照原本作成。
抗告利益額如逾新台幣150萬元，得再抗告。
中　　華　　民　　國　　94　　年　　8 　　月　　18　　日
                                  書記官  謝淑玉
                                              J
